臺灣臺南地方法院刑事判決　　　　　　　94年度訴緝字第49號
公　訴　人　臺灣臺南地方法院檢察署檢察官
被　　　告　甲○○
上列被告因違反毒品危害防制條例案件，經檢察官提起公訴（93
年度營毒偵字第430號），被告就被訴事實為有罪之陳述，本院
合議庭裁定行簡式審判程序，判決如下：
    主  文
甲○○連續施用第一級毒品，累犯，處有期徒刑玖月。
    事實及理由
一、事實、證據及適用法條均如附件起訴書所載。並補述：
    (1)被告施用毒品之時間更改為自民國九十三年四月八日起至
      九十三年十月十一日止。
    (2)本件公訴意旨另以：被告自九十二年十一月間某日起至九
      十三年四月七日止，涉有連續施用第一級毒品犯行。然按
      ：案件曾經判決確定者，應諭知免訴之判決，刑事訴訟法
      第三百零二條第一款定有明文。此項訴訟法上所謂一事不
      再理原則，係指同一案件經有實體上之確定判決，該被告
      應否受刑事制裁，即因前次判決而確定，其犯罪之起訴權
      既已消滅，不得再為訴訟之客體，另為其他有罪或無罪之
      實體裁判，且此項原則，關於實體上或裁判上一罪（如刑
      法第五十五條及五十六條之犯罪），其一部事實既經判決
      確定者，對於構成犯罪之其他部分，均應適用，然必須為
      同一訴訟客體，亦即被告與犯罪事實均屬同一時，始能適
      用（最高法院二十四年上字第一五二號、六十年台非字第
      七七號判例意旨參照）。查：被告被訴於九十二年十一月
      間某日起至同年十二月十三日止，連續施用第一級毒品之
      犯行，業據國防部南部地方軍事法院於九十三年四月七日
      ，以九十三年度和判字第一五一號案，判處有期徒刑八月
      確定，依此本件被告被訴自九十二年十一月間某日起至該
      案判決之日之九十三年四月七日止，施用第一級毒品之犯
      行，既經實體判決，本院自不得重覆予以實體上之審理。
      然因檢察官認前揭部分與九十三年四月八日起至九十三年
      十月十一日止施用第一級毒品之犯行，有裁判上一罪之連
      續犯關係，本院自不另為免訴之諭知。末查：就簡式審判
      程序是否得為不另為免訴判決之諭知乙節，雖有臺灣高等
      法院決議就簡式審判，告訴人就數罪中一部撤回，該撤回
      部分，是否得為不受理判決乙節，認為應由合議庭為之者
      ，理由係因行準備程序時，雖由受命法官獨任為之，惟法
      院組織仍為合議庭，而非獨任法官，告訴人具狀撤回時法
      院組織既為合議庭，為不受理之判決之法院即應為合議庭
      。且法院諭知被告罪名及訊問被告是否認罪時，僅就未撤
      回部分，則法院得將通常審判程序改為簡式審判程序之範
      圍應與法院訊問範圍相同，是應由合議庭就撤回部分為不
      受理判決，獨任法官僅能就未撤回部分為有罪判決（參93
      年11月25日臺灣高等法院暨所屬法院法律座談會、見臺灣
      高等法院暨所屬法院93年法律座談會彙編「94年5月版」
      第455-4 57頁）。然查：本件被告就檢察官起訴全部施用
      毒品犯行全部為有罪之陳述，且經合議庭認宜以簡式審判
      程序，而以裁定將被告全部施用毒品之犯行改為簡式審判
      程序，獨任法官自可就該檢察官起訴之全部之犯行以簡式
      裁判為之。況本件係因公訴人起訴被告自九十二年十一月
      間某日起至九十三年四月七日止之施用毒品犯行與自九十
      三年四月八日起至九十三年十月十一日止之施用犯行，為
      裁判上一罪之連續犯關係，並非數罪併罰關係，與前揭見
      解之情狀尚有不同。依此本院認為，本件本院仍得為不另
      為免訴之裁判，附此敘明。
    (3)次按犯罪在任職服役中，發覺在離職離役後者，由法院審
      判；前項規定，按行為時之身分適用法律，軍事審判法第
      五條第二、三項分別定有明文。經查：被告於九十一年十
      二月三日入伍服役，於九十三年八月二日役期屆滿，復於
      九十三年八月三日生效，此有國防部南部地方軍事法院檢
      察署九十三年度平訴 (一)字第九三號軍事檢察官起訴書
      及國防部南部地方軍事法院九十三年度和判字第一五一號
      判決書及本院電話紀錄各一紙附卷可稽。是被告自九十三
      年四月八日起至九十三年八月二日止，尚具有軍人身分，
      此段期間被告施用毒品之犯行，依前揭軍事審判法之規定
      ，應依照陸海空軍刑法第七十七條「現役軍人違反毒品危
      害防制條例之規定者，依其規定處理」之規定，論以毒品
      危害防制條例第十條第一項之施用第一級毒品罪。至被告
      自九十三年八月三日起至九十三年十月十一日止，因已失
      軍人身分，其施用第一級毒品犯行，則逕依毒品危害防制
      條例第十條第一項之施用第一級毒品罪論處。
    (4)公訴意旨另以：被告最後一次施用第一級毒品之時間擴張
      至九十四年七月十八日等語 (見本院審理筆錄第1頁)，此
      部分犯行且為被告所不否認 (見本院準備程序筆錄第2頁)
      。然查：被告於九十三年十月十二日為警緝獲後，當日即
      移送軍事監獄執行前揭八月有期徒刑至九十四年六月十二
      日出監，此亦為被告供承在卷 (見本院訊問筆錄第2頁)，
      且有國防部台南監獄刑滿證明書一紙附卷可稽 (見本院訊
      問筆錄後頁)，因此難認被告於執行八月有期徒刑後，自
      九十四年六月十三日起至九十四年七月十八日止之施用毒
      品犯行與前揭犯行間係基於相同之概括犯意，惟公訴人認
      此部分與前揭有罪部分，為裁判上一罪之連續犯關係，本
      院自不另為無罪之諭知。
二、依刑事訴訟法第二百七十三條之一第一項、第二百九十九條
    第一項前段、第三百十條之二、第四百五十四條，第三百零
    二條第二款，軍事審判法第五條第二項、第三項，毒品危害
    防制條例第十條第一項，陸海空軍刑法第七十七條，刑法第
    十一條前段、第五十六條、第四十七條，判決如主文。
三、如不服本判決，得自簡式判決送達之日起十日內，向本院提
    起上訴。
本案經檢察官 乙○○ 到庭執行職務。
中　　華　　民　　國　　94　　年　　8　　月　　19　　日
　　　　　　　　　刑事第八庭    法　官　蔡直青
以上正本證明與原本無異。
如不服本判決，應於判決送達後10日內，向本院提出上訴狀。
　　　　　　　　　　　　　　　　書記官　沈建杉
中　　華　　民　　國　　94　　年　　8 　　月　　24　　日
毒品危害防制條例
第 10 條
施用第一級毒品者，處六月以上五年以下有期徒刑。
施用第二級毒品者，處三年以下有期徒刑。
